【裁判字號】    95,訴,1516
【裁判日期】    951116
【裁判案由】    違反毒品危害防制條例
【裁判全文】
臺灣臺南地方法院刑事判決              95年度訴字第1516號
公  訴  人  臺灣臺南地方法院檢察署檢察官
被      告  甲○○
                    巷18號
                    （另案羈押於臺灣臺南看守所）
上列被告因違反毒品危害防制條例案件，經檢察官提起公訴（95
年度毒偵字第1910號、第1994號），暨移送併辦（95年度毒偵字
第2603號），被告於準備程序中為有罪之陳述，本院裁定進行簡
式審判程序，判決如下：
    主  文
甲○○施用第一級毒品，處有期徒刑拾月。扣案第一級毒品海洛
因壹包（含袋重零點貳伍公克），沒收銷燬之。注射針筒壹支、
夾鏈袋壹只，均沒收。
    事  實
一、甲○○曾因施用毒品案件，經本院裁定送觀察、勒戒後，認
    無繼續施用毒品傾向，於民國九十五年一月五日釋放，由臺
    灣臺南地方法院檢察署檢察官以九十四年度毒偵字第二一六
    八號為不起訴處分確定。詎猶未戒除毒癮，於前開觀察、勒
    戒執行完畢釋放後五年內，基於施用第一級毒品之犯意，自
    九十五年三月間某日起至同年八月三日十四時許止，在臺南
    縣永康市大灣大廟廁所內、大灣加油站等處，將海洛因摻水
    置入注射針筒內，以注射方式，及每日注射一次之頻率施用
    第一級毒品海洛因。嗣分別於(一)九十五年五月二十六日二十
    三時五十分許，經警在嘉義縣義竹鄉四十九王公廟旁產業道
    路查獲，並扣得注射針筒一支、夾鏈袋一個，且經採得尿液
    送驗呈嗎啡陽性反應。於(二)九十五年八月五日二十一時許，
    經警在臺南縣永康市○○路一百七十四巷五弄口查獲，並扣
    得第一級毒品海洛因一小包（含袋重０．二五公克），且經
    採得尿液送驗呈嗎啡陽性反應。於(三)九十五年八月十日二十
    時四十分，因另涉他案為警查獲，而經警採得尿液送驗呈嗎
    啡陽性反應。
二、案經嘉義縣警察局布袋分局報請臺灣嘉義地方法院檢察署呈
    請臺灣高等法院臺南分院檢察署檢察長令轉本署暨臺南市警
    察局第一分局報告偵查起訴暨移送併辦。
    理  由
一、上開犯罪事實有下列證據足資證明：
  (一)被告自白。
  (二)代號與真實姓名對照表一紙、尿液送驗編號名冊二紙、高雄
    市立凱旋醫院濫用藥物尿液檢驗報告長榮大學九十五年九月
    一日及九十五年九月六日確認報告各一紙。
  (三)扣案注射針筒一支、夾鏈袋一個、海洛因一包（含袋重０．
    二五公克）、毒品初步檢驗報告一紙。
  (四)被告全國前案紀錄表。足證被告前因施用第一級毒品，經裁
    定送觀察勒戒，認無繼續施用毒品傾向，於九十五年一月五
    日觀察勒戒完畢釋放。
二、核被告所為，係犯毒品危害防制條例第十條第一項之罪。被
    告施用毒品前，持有毒品之低度行為已為施用之高度行為吸
    收，不另論罪。被告行為後，於九十四年一月七日修正，同
    年二月二日公布之刑法，已將第五十六條關於連續犯規定刪
    除，並於九十五年七月一日生效施行，其修正立法理由已有
    「至連續犯之規定廢除後，對於部分習慣犯，例如竊盜、吸
    毒等犯罪，是否會因適用數罪併罰而使刑罰過重產生不合理
    之現象一節，在實務運用上應可參考德、日等國之經驗，委
    由學界及實務以補充解釋之方式，發展接續犯之概念，對於
    合乎『接續犯』或『包括的一罪』之情形，認為構成單一之
    犯罪，以限縮數罪併罰之範圍，用以解決上述問題」之說明
    （刑法第五十六條修正立法理由第四點參照）。且按刑事法
    若干犯罪行為態樣，本質上原具有反覆、延續實行之特徵，
    立法時既予特別歸類，定為犯罪構成要件之行為要素，則行
    為人基於概括之犯意，在密切接近之一定時、地持續實行之
    複次行為，倘依社會通念，於客觀上認為符合一個反覆、延
    續性之行為觀念者，於刑法評價上，即應僅成立一罪，學理
    上所稱「集合犯」之職業性、營業性或收集性等具有重複特
    質之犯罪均屬之，例如經營、從事業務、收集、販賣、製造
    、散布等行為概念者是，亦有最高法院九十五度台上字第一
    ０七九號判決意旨可資參照。是由被告前後施用毒品行為，
    係因毒品成癮性所致，其行態樣本質上原具有反覆、延續實
    行之特徵，且由被告供稱其自九十五年三月間起至同年八月
    三日止，以每日一次之頻率，施用第一級毒品海洛因，顯見
    被告係在密切接近之一定時、地持續實行該複次行為，依社
    會通念於客觀上應認為符合一個反覆、延續性之行為觀念者
    ，揆諸上開說明，於刑法修正施行後，評價上應認僅成立一
    罪，即學理上所稱「集合犯」。被告自九十五年三月間起至
    同年八月三日止之施用犯行（其時間涵蓋刑法修正施行之前
    、後），自認應一體適用修正後刑法，不生新舊法之比較之
    問題。併案意旨認被告於九十五年八月二日前施用第一級毒
    品海洛因之犯行，與起訴之犯罪事實相同，本院自應予以審
    理。
三、爰審酌被告犯後固坦認犯行，態度良好，且施用毒品究屬自
    戕行為，惟被告施用毒品業觀察勒戒，並為警查獲多次，猶
    一再施用毒品，足認悔意不堅，為使被告知所警惕，並戒除
    毒癮惡習等一切情狀，量處如主文所示之刑。扣案第一級毒
    品海洛因一包（含袋重０．二五公克），因包裝未與毒品析
    離，均應依毒品危害防制條例第十八條第一項前段，沒收銷
    燬之。注射針筒一支、夾鏈袋一個，為被告所有供施用第一
    級毒品之用，業據被告供明在卷，應依刑法第三十八條第一
    項第二款宣告沒收。
據上論斷，應依刑事訴訟法第二百九十九條第一項前段、第二百
七十三條之一第一項，毒品危害防制條例第十條第一項，刑法第
二條第一項、第十一條前段、第三十八條第一項第二款，判決如
主文。
本案經檢察官乙○○到庭執行職務
中    華    民    國    95    年    11    月    16    日
                  刑事第三庭    法  官  包梅真
以上正本證明與原本無異。
如不服本判決，應於收受送達後10日內向本院提出上訴書狀（應
附繕本）。
                                書記官  張富
中    華    民    國    95    年    11    月    17    日
附錄法條：
毒品危害防制條例第10條
施用第一級毒品者，處 6 月以上 5 年以下有期徒刑。
施用第二級毒品者，處 3 年以下有期徒刑。


司法院資訊處製作；財團法人民間司法改革基金會備份。
